【裁判字號】    95,上訴,363
【裁判日期】    950331
【裁判案由】    違反毒品危害防制條例
【裁判全文】
臺灣高等法院高雄分院刑事判決         95年度上訴字第363號
上  訴  人
即  被  告  甲○○
                    （另案於臺灣高雄監獄執行中）
上列上訴人因違反毒品危害防制條例案件，不服臺灣高雄地方法
院94年度訴字第4122號中華民國95年1 月20日第一審判決（起訴
案號：臺灣高雄地方法院檢察署94年度偵字第19781 號），提起
上訴，本院判決如下：
     主  文
上訴駁回。
     事  實
一、甲○○於民國（下同）83、84、86年分別因施用毒品案件，
    經法院分別判處有期徒刑3 年4 月、3 年6 月、3 年6 月確
    定，經假釋、撤銷假釋，執行殘刑，合併執行後，執行完畢
    日期為98年1 月8 日（不構成累犯）。詎仍不知悔改，明知
    海洛因為毒品危害防制條例第2 條第2 項第1 款所定之第一
    級毒品，不得持有、轉讓。於93年4 月間某日，在高雄市前
    鎮區某陸橋旁，以新台幣（下同）1,000 元至2,000 元之價
    格向姓名年籍不詳綽號「阿姊」之成年女子購入數量不詳之
    第一級毒品海洛因以備施用後，僅因見友人鄭俊雄亦有施用
    海洛因之需求，為幫助鄭俊雄暫時止癮，竟基於無償轉讓第
    一級毒品之概括犯意，分別於93年4 月初某日、93年5 月初
    某日，在高雄市○○區○○路39巷8 號3 樓租屋處之客廳內
    ，連續將其上開購得海洛因中不詳之數量（淨重未逾5 公克
    ）轉讓予鄭俊雄施用2 次。嗣於94年5 月7 日14時許，因鄭
    俊雄毒癮發作，撥打電話欲向甲○○購買毒品，約定於高雄
    市○○路48號全家便利商店見面交付時，鄭俊雄因形跡可疑
    遭警攔檢，適甲○○恰亦攜帶第一級毒品海洛因2 包（合計
    驗後淨重0.32公克，空包裝袋重0.38公克）抵達該地欲販賣
    毒品予鄭俊雄，因鄭俊雄當場供出其等欲進行毒品交易犯行
    ，甲○○因而當場為警查獲，經訊問調查後，繼而查獲上情
    （甲○○另涉犯連續販賣毒品案件，業經本院以94年度上更
    (一)字第180 號判處有期徒刑12年確定）。
二、案經高雄市政府警察局苓雅分局移送臺灣高雄地方法院檢察
    署檢察官偵查後起訴。
    理  由
一、上揭事實，業據上訴人即被告甲○○（下稱被告）於本院審
    理中坦承不諱（見本院卷第32、34頁），核與證人鄭俊雄於
    檢察官偵查中結證情節相符（見93年度偵字第9706號卷第22
    頁），已堪認為實在。又被告於第3 次欲交付毒品之過程中
    ，遭逮捕而查獲之第一級毒品海洛因2 包（合計驗後淨重0.
    32公克，空包裝袋重0.38公克），經送驗後確呈第一級毒品
    海洛因陽性反應，有法務部調查局鑑定通知書1 紙在卷可稽
    （見94年度偵字第19781 號卷第20頁），而該毒品雖為被告
    另案販賣毒品案件之扣案證物，然亦不失為彼等間確有交付
    多次海洛因毒品之佐證，故被告之上開自白核與事實相符，
    堪信為真實。本件事證明確，被告轉讓第一級毒品海洛因之
    犯行堪以認定。
二、核被告所為，係犯毒品危害防制條例第8 條第1 項之轉讓第
    一級毒品罪。被告轉讓第一級毒品前非法持有第一級毒品之
    低度行為，為轉讓之高度行為所吸收，僅論以轉讓第1 級毒
    品罪。被告先後2 次轉讓第一級毒品犯行，時間緊接，手法
    相同，觸犯構成要件同一之罪名，顯係基於概括犯意反覆為
    之，為連續犯，應依刑法第56條之規定以一罪論，並加重其
    刑。又被告先後2 次轉讓海洛因予鄭俊雄之數量，公訴人既
    未證明已超過行政院所訂定之「轉讓持有毒品加重其刑之數
    量標準」，則依罪疑唯輕之法理，自應為被告有利之認定，
    而無毒品危害防制條例第8 條第6 項加重其刑之適用。
三、原審認被告罪證明確，因而適用毒品危害防制條例第8 條第
    1 項，刑法第11條前段、第56條之規定，並審酌被告明知施
    用毒品海洛因，有害人體身心健康，竟仍轉讓予他人施用，
    本不宜寬恕，惟念其犯後坦承犯行，態度良好，僅轉讓毒品
    2 次，數量甚微等一切情狀，量處有期徒刑1 年2 月，並
    明扣案之第一級毒品海洛因2 包（合計驗後淨重0.32公克，
    空包裝袋重0.38公克），係被告持以欲販賣鄭俊雄所用之物
    ，亦經另案法院宣告沒收銷燬，有本院94年度上更(一)字第18
    0 號判決書1 份在卷可稽，故與本案被告連續轉讓海洛因之
    犯行無關，而毋庸宣告沒收銷燬。其認事用法核無不合，量
    刑亦屬允當。被告上訴意旨固以原判決量刑過重，指摘原判
    決不當云云，然按本罪之法定刑度為1 年以上7 年以下有期
    徒刑，被告本件犯罪又依連續犯之規定加重其刑，其最低刑
    度已逾1 年，則原判決量處有期徒刑1 年2 月，已屬輕度之
    刑，並無量刑過重情形，是被告本件上訴為無理由，應予駁
    回。
據上論斷，應依刑事訴訟法第368條，判決如主文。
本案經檢察官許月雲到庭執行職務。
中    華    民    國    95    年    3     月    31    日
                  刑事第四庭    審判長法  官 蕭權閔
                                      法  官 陳吉雄
                                      法  官 林水城
以上正本證明與原本無異。
如不服本判決應於收受本判決後10日內向本院提出上訴書狀，其
未敘述上訴理由者，並得於提起上訴後10日內向本院補提理由書
狀（均須按他造當事人之人數附繕本）「切勿逕送上級法院」。
中    華    民    國    95    年    3     月    31    日
                                      書記官 吳新貞
附錄本判決論罪科刑法條：
毒品危害防制條例第8條第1項
轉讓第一級毒品者，處 1 年以上 7 年以下有期徒刑，得併科新
臺幣 1 百萬元以下罰金。


司法院資訊處製作；財團法人民間司法改革基金會備份。
